# 向股东分配利润

提问人：jiahan040619 时间：2012-07-24 14:49:19
2006 年A公司投资成立B公司，注册资本 100 万元。 2010 年C公司（A公司持C公司85%的股份）投资B公司 100 万元，B公司注册资本变更为 200 万元。现B公司拟分配利润（以前未分配过利润），请问若按投资比例分配即五五分配，B公司分得税后利润是否全部作为投资收益呢？

回答人：chenyiwei
要考虑C对B是否具有共同控制或者重大影响，即是否采用权益法核算对B的 50 ％股权投资。如果是，则取得被投资单位分回的股利作为冲减长期股权投资处理（首先冲减损益调整，损益调整冲减完后冲减投资成本）；如果不是，则应确认为投资收益，但要考虑确认投资收益后，长期股权投资是否存在减值问题。

提问人：jiahan040619 时间：2012-07-25 09:44:01
再问陈老师：基本情况如上，若A、C公司将开业来形成的未分配利润按5:5分配，请问双方分得的税后利润是否都作为投资收益享受税收优惠呢？主要是C公司。谢谢陈老师。

回答人：chenyiwei
个人理解，由于原先的国税发[2000]118号等文集那在新税法下已经失效，所以应可享受税收优惠。建议咨询税务专业人士和主管税务机关以确认。

提问人：yphs 时间：2012-07-25 10:32:11
回复 chenyiwei 的帖子
请问陈版：为什么成本法核算，取得被投资单位分配的股利确认投资收益后，要考虑长期股权投资减值问题？减值要考虑哪些因素？

回答人：chenyiwei
要关注这部分股利是否包含了回收成本的因素。如果是，则可能导致未来可收回金额小于帐面价值。